# 按被投资单位的盈利确认对应投资损益时，关联方利息是否需要调整？

提问人：rainy418 时间：2011-04-13 17:18:46
长期股权投资权益法下，按被投资单位的盈利确认对应投资损益时，关联方利息是否需要调整？ 怎么看见一道练习题上说利息不用调整？

回答人：chenyiwei
你说的是否为投资方与合营、联营企业之间的利息收支？要注意是截至期末未实现的部分才需要调整，双方都是已实现的（各自计入损益）则不调整。

回答人：chenyiwei
不调整、不抵销。